【裁判字號】    88,簡上,76
【裁判日期】    890802
【裁判案由】    違反區域計劃法
【裁判全文】
臺灣士林地方法院刑事判決                          八十八年度簡上字第七六號
    上  訴  人  臺灣士林地方法院檢察署檢察官
右列被告因違反區域計畫法案件，不服本院八十八年士簡字第三三七號中華民國八十
八年九月二日第一審判決（聲請案號：八十八年度偵字第四０一九號，併辦案號：八
十八年度他字第一０二六號）案件，提起上訴，本院管轄之第二審合議庭判決如左：
    主  文
原判決撤銷。
甲○○違反非都市土地分區使用計畫之管制使用土地，經縣政府限期令其拆除其建築
物回復原狀，不依限拆除建築物恢復土地原狀，處有期徒刑參月，如易科罰金，以參
佰元折算壹日。
    事  實
一、甲○○為台北縣萬里鄉○○段大坪崙子小段三九、四０、四三、二七之一、一一
    八、一一八之一、四一、四一之一、三八等九筆地號之土地所有權人，明知上開
    地號土地於民國七十年二月十四日以七十北府地字第三二一一八號函公告非都市
    土地使用編定，第三九、一一八、四一、四一之一、三八地號編定為山坡地保育
    區農牧用地，第四０、四三、二七之一、一一八之一地號則暫未編定用地，而於
    八十四年八月二十三日再補註登記為農牧用地，竟於八十一年間，擅自在上開土
    地整地興建游泳池，於八十五年間興建盪鞦韆、溜滑梯等遊憩設備，於八十七年
    七、八月間興建坡崁、圍牆，而違反該非都市土地使用分區之管制，經台北縣政
    府於八十七年十二月二十九日以八七北府地四字第四０六四四二號函通知限期十
    五日內恢復原狀，竟拒恢復土地原狀，於八十八年四月七日為臺北縣八里鄉公所
    人員乙○○查報逾限未恢復原狀，再以八十八年四月二十一日八八北府地字第一
    四二００八號函通知限期十五日內回復原編定使用，惟甲○○迄審判辯論終結前
    仍未拆除建築物恢復土地原狀。
二、案經臺北縣政府函請臺灣板橋地方法院檢察署呈請臺灣高等法院檢察署核轉台灣
    士林地方法院檢察署檢察官偵查聲請簡易判決處刑及移送併辦。
    理  由
一、訊據被告甲○○對於右揭事實坦承不諱，核與證人乙○○到庭證述情節相符，並
    有台北縣政府八十七年十二月二十九日八七北府地四字第四０六四四二號函、八
    八北府地字第一四二００八號函、非都市土地違規使用案件處理查報表各一件、
    違反使用編定檢查及處理表、掛號郵件收件回執各二件、台北縣政府八十八年五
    月二十日八八北府地四字第一六六四七八號函及所附七十年二月十四日七十北府
    地字第三二一一八號函稿、通知書稿、公告稿、公告、土地登記謄本等文件影本
    、八十九年二月三日八九北府地用字第四三０八五號函附之土地登記謄本六件及
    上開九筆土地地籍圖謄本一件在卷可稽，事證明確，被告犯行洵堪認定。
二、按被告犯罪後，區域計畫法第二十二條業已修正，於八十九年一月二十六日公布
    ，同年一月二十八日施行，是被告犯罪後法律已有變更，而舊法規定得處六個月
    以下有期徒刑、拘役或科三千元以下罰金，修正後新法則規定得處六個月以下有
    期徒刑或拘役，比較新舊法之結果，以舊法較有利於被告，依刑法第二條第一項
    但書之規定，應適用最有利於被告之舊法，即犯罪時之區域計畫法第二十二條。
    被告於八十一年間整地興建游泳池、八十五年間興建遊憩設施、八十七年間興建
    坡崁之行為，雖未據起訴，然被告違反非都市土地分區使用計畫之管制，先後興
    建游泳池、遊憩設施、圍牆、坡崁，均在台北縣政府於八十七年十二月二十九日
    以八七北府地四字第四０六四四二號發函限期回復原狀前完成，業經查報人員即
    證人乙○○到庭證述屬實，雖該函當時僅記載其擅自整地，且台北縣政府復於八
    十八年四月二十一日以八八北府地字第一四二００八號函再次發函限期回復原狀
    ，然第二次之發函限期回復原狀，應僅係補充第一次發函所漏載游泳池、遊憩設
    施、坡崁部分，被告前開興建游泳池、遊憩設施、坡崁之行為，乃違反管制使用
    土地之接續行為，其於接獲台北縣政府八十七年十二月二十九日八七北府地四字
    第四０六四四二號後未為回復原狀之行為應僅成立一罪，而為起訴效力所及，事
    實審法院應併予審理。原審就被告興建游泳池、遊憩設施、坡崁等違反管制使用
    土地行為，於八十八年九月二日裁判時未及審酌，即有未合。檢察官上訴意旨以
    被告上開興建游泳池、遊憩設施、坡崁之行為部分與原審論罪部分有連續犯之裁
    判上一罪關係，而原審未及斟酌，指摘原判決不當，揆諸上開說明，雖無理由，
    惟原審判決既有可議，仍應予撤銷改判，以資適法。爰審酌被告犯罪之動機、目
    的、手段、所生危害、侵害時間之長短及犯罪後坦承態度良好等一切情狀及檢察
    官具體求刑有期徒刑三月，被告對檢察官之求刑亦無意見等情，量處如主文所示
    之刑，並諭知易科罰金之折算標準。
據上論斷，應依刑事訴訟法第四百五十五條之一第一項、第三項、第三百六十九條第
一項前段、第三百六十四條、第二百九十九條第一項前段，修正前區域計畫法第二十
二條，刑法第十一條前段、第二條第一項但書、第四十一條、罰金罰鍰提高標準條例
第一條前段、第二條，判決如主文。
本案經檢察官陳瑞仁到庭執行職務
中    華    民    國      八十九      年      八       月      二       日
                                  臺灣士林地方法院刑事第四庭
                                    審判長法  官
                                          法  官
              法  官
右正本證明與原本無異。
如不服本判決，應於判決送達後十日內，向本院提出上訴狀。
                                          書記官
中    華    民    國      八十        年               月               日
附錄本案論罪科刑法條全文
修正前區域計畫法第二十二條
違反前條規定不依限變更土地使用或拆除建築物恢復土地原狀者，除依行政執行法辦
理外，並得處六個月以下有期徒刑、拘役或科三千元以下罰金。


司法院資訊處製作；財團法人民間司法改革基金會備份。
